【裁判字號】    92,訴,223
【裁判日期】    920828
【裁判案由】    毒品危害防制條例
【裁判全文】
臺灣苗栗地方法院刑事判決                          九十二年度訴字第二二三號
    公  訴  人  臺灣苗栗地方法院檢察署檢察官
    被      告  甲○○  男  二.
右列被告因違反毒品危害防制條例案件，經檢察官提起公訴（九十二年度毒偵字第三
七四號、九十二年度毒偵字第四一三號），本院判決如左：
    主  文
甲○○施用第一級毒品，處有期徒刑捌月，扣案之第一級毒品海洛因壹包（淨重零點
零柒公克、包裝重零點貳參公克）沒收銷燬之。又連續施用第二級毒品，處有期徒刑
陸月。應執行有期徒刑壹年。扣案之第一級毒品海洛因壹包（淨重零點零柒公克、包
裝重零點貳參公克）沒收銷燬之。
    事  實
一、甲○○前因施用毒品案件，經觀察、勒戒後，因認無繼續施用毒品之傾向，由臺
    灣苗栗地方法院檢察署檢察官於民國九十年六月一日，以九十年度毒偵字第七三
    五號為不起訴處分確定後，復因施用第一、二級毒品案件，經本院裁定送觀察、
    勒戒，經認有繼續施用毒品之傾向而送強制戒治，於九十二年三月二十八日期滿
    ，刑事處罰部分，則於九十一年六月十一日，經本院以九十一年度訴字第一九一
    號分別判處有期徒刑八月、六月，並定應執行有期徒刑一年確定（未執行完畢）
    。詎甲○○仍不知悔改，又基於施用第一級毒品海洛因之犯意，於九十二年四月
    二十三日晚上，在苗栗縣頭份鎮○○里○○街與民生街口，施用第一級毒品海洛
    因一次。另基於施用第二級毒品安非他命之概括犯意，自九十二年二月二十五日
    晚上六時許起，至同年四月二十四日晚上七時許止，連續施用第二級毒品安非他
    命多次，先於九十二年二月二十七日十四時三十分許，在苗栗縣頭份鎮○○里○
    ○路十三巷五號二樓被警查獲，經警採其尿液送驗，結果呈甲基安非他命陽性反
    應。復於九十二年四月二十五日十八時十分許，在苗栗縣頭份鎮○○里○○街與
    民生街口被警查獲，並扣得其所有海洛因一包０點四公克（含袋重），經警採其
    尿液覆驗，結果呈安非他命及嗎啡陽性反應。扣案之第一級毒品海洛因一包，經
    包裝重０．二三公克）。
二、案經苗栗縣警察局頭份分局報告臺灣苗栗地方法院檢察署檢察官偵查起訴。
    理  由
一、右揭犯罪事實業經被告甲○○於偵審中自白不諱，且被告於九十二年二月二十七
    日為警查獲時所採尿液（檢體編號Ｃ九二００三０號），經送鑑驗結果，確呈甲
    基安非他命陽性反應乙節，有苗栗縣衛生局八十九年十二月二十二日八九衛六字
    第八九一九八五八號煙毒尿液檢驗成績書一紙附卷可稽；而被告於九十二年四月
    二十六日所採尿液（檢體編號九二尿五二號，原檢體編號Ｃ九二００五六號），
    經送中山醫學大學附設醫院藥物濫用檢測中心鑑驗結果，又呈甲基安非他命及嗎
    啡之陽性反應乙節，亦有九十二年六月十九日檢驗成績書一紙在卷可考。至於扣
    案之海洛因一包經送法務部調查局鑑驗結果，亦經證實含有第一級第六項毒品海
    洛因成份（淨重０．０七公克、包裝重０．二三公克），有該局九十二年五月二
    十一日鑑定通知書一紙附卷可參，是被告上開不法施用海洛因及連續施用安非他
    命之犯行，均堪認定。又被告前因施用毒品案件，經本院裁定送觀察勒戒，認無
    繼續施用毒品之傾向，由臺灣苗栗地方法院檢察署檢察官於九十年六月一日，以
    九十年度毒偵字第七三五號不起訴處分確定後，復因施用第一、二級毒品案件，
    經本院裁定送觀察、勒戒，經認有繼續施用毒品之傾向而送強制戒治，於九十二
    年三月二十八日期滿，刑事處罰部分，則經本院以九十一年度訴字第一九一號分
    別判處有期徒刑八月、六月，並定應執行有期徒刑一年確定等情，亦有各該裁定
    書、判決書、不起訴處分書及被告前科紀錄等附卷可憑；事證明確，被告三犯施
    用第一級毒品海洛因及第二級毒品安非他命罪行，堪予認定。
二、核被告甲○○所為，係犯毒品危害防制條例第十條第一項、第二項之施用第一、
    二級毒品罪。被告持有毒品之低度行為，應為其後施用毒品之高度行為所吸收，
    均不另論罪。又被告先後分別多次施用安非他命之犯行，其時間緊接，方法相同
    ，顯均係基於概括犯意反覆為之，為連續犯，應依刑法第五十六條之規定，以一
    罪論，並加重其刑。又前開所犯施用海洛因、連續施用安非他命二罪間，其犯意
    各別，罪名不同，應予分論併罰。爰審酌被告一再施用毒品，不知悔改，惡性非
    淺，惟所犯係自殘行為，對社會、國家法益之危害尚輕，犯罪後又坦承犯行等一
    切情狀，分別量處如主文第一項所示之刑，並定應執行之刑，以示懲儆。扣案之
    第一級毒品海洛因一包（淨重０．０七公克、包裝重０．二三公克）為毒品危害
    防制條例第二條第一項第一款所示之毒品，應依同條例第十八條前段沒收銷燬之
    。
三、本件於言詞辯論時，經公訴人具體求刑，就被告所犯第一級毒品罪部分為有期徒
    刑八月，所犯第二級毒品部分為有期徒刑六月，被告亦同意就此科刑範圍內為判
    決，並以言詞陳明願捨棄上訴權而記明筆錄，依刑事訴訟法第三百五十七條第一
    項、第三百五十八條第一項但書、第三百五十九條規定，被告因捨棄上訴權而喪
    失其上訴權，特此敘明。
據上論斷，應依刑事訴訟法第二百九十九條第一項前段，毒品危害防制條例第十條第
一項、第二項、第十八條前段，刑法第十一條前段、第五十六條、第五十一條第五款
，判決如主文。
本案經檢察官廖啟村到庭執行職務。
中      華      民      國    九十二    年      八      月    二十八    日
                                       臺灣苗栗地方法院刑事第二庭
                                           法  官  楊  台  清
右正本證明與原本無異。
如不服本判決，應於送達後十日內向本院提出上訴狀(須附繕本)，上訴於臺灣高等
法院臺中分院。
本判決被告不得上訴。
                                           書記官  李  達  成
中      華      民      國    九十二    年      八      月    二十八    日
附錄論罪科刑法條：
毒品危害防制條例第十條
施用第一級毒品者，處六月以上、五年以下有期徒刑。
施用第二級毒品者，處三年以下有期徒刑。


司法院資訊處製作；財團法人民間司法改革基金會備份。
